# 工程项目超额审计费账务处理问题

提问人：Groundhog 时间：2021-12-15 18:56:00
请教各位，公司承接的某工程项目最终决算审计时因报审金额过大，审减率超出10%，审计报告中业主方扣减公司超额审计费用。款项后续将直接从业主方尚欠付的工程款中扣除，不再予以支付，业主方也不向公司开具任何发票，公司应如何入账？

回答人：chenyiwei
一般应冲减收入处理。如果在以前年度可以对审减和扣款情况事先做出合理估计的，则建议在以前年度确认收入时就将其作为可变对价的影响予以扣减。